【裁判字號】    92,易緝,322
【裁判日期】    920717
【裁判案由】    恐嚇
【裁判全文】
臺灣臺中地方法院刑事判決                        九十二年度易緝字第三二二號
    公  訴  人  臺灣臺中地方法院檢察署檢察官
    被      告  乙○○
右列被告因恐嚇案件，經檢察官聲請以簡易判決處刑（九十一年度偵字第一一八九號
），本院台中簡易庭認不宜逕以簡易判決處刑，移由本院改依通常程序判決如左：
    主  文
乙○○以加害財產之事，恐嚇他人，致生危害於安全，累犯，處有期徒刑參月，如易
科罰金，以參佰元折算壹日。
    事  實
一、乙○○於民國八十七年間，曾因贓物罪，經臺灣板橋地方法院判處有期徒刑四月
    確定，並於八十八年十月十九日執行完畢。猶不知悔改，復因其將原經營之花枝
    大王店頂讓予甲○○後，兩人發生財務糾紛，乙○○要甲○○讓出該店，甲○○
    不肯，乙○○憤而基於恐嚇之犯意，於九十年九月十三日凌晨四時四十分許，騎
    乘機車至甲○○位於台中市○區○○街七一號住處外面，持其喝完飲料之玻璃瓶
    兩個砸向甲○○住家，再就地撿拾石頭兩顆接續丟擲，以此方式通知將加害甲○
    ○之財產，致甲○○心生畏懼而報警查獲乙○○。
二、案經被害人甲○○訴由臺中市警察局第二分局報請臺灣臺中地方法院檢察署檢察
    官偵查後聲請以簡易判決處刑。
    理  由
一、訊據被告乙○○，固坦承向告訴人甲○○住處砸玻璃瓶及石頭之事實，惟否認有
    恐嚇告訴人之意思，辯稱：當天因告訴人約伊見面，伊至告訴人住處按門鈴均無
    人回應，電話也無法聯絡，伊認為被告訴人耍了，一時氣憤方為該行為以洩憤云
    云。經查，右揭事實業據告訴人指訴綦詳，並有被告當天在告訴人家外面出現遭
    社區攝影機錄到後翻拍之照片四幀（參偵卷第十二頁）、告訴人家被丟擲玻璃瓶
    及石頭後之現場照片二幀（參偵卷第十四、第十五頁）附卷可稽；又本件案發時
    間係凌晨四點多，告訴人稱其一家人均在屋內，且觀諸偵卷第十三頁告訴人住家
    之照片，可知其住處前之騎樓砌有水泥圍牆，中間有紅色鐵門，圍牆內復有鐵窗
    及門，被告從外丟擲玻璃瓶及石頭入圍牆內，顯無法傷及門內之人，僅可能損壞
    器物，可斷被告應係欲藉由丟擲之聲響通知欲加害告訴人之財產；再被告因與告
    訴人有財務糾紛，方於三更半夜至告訴人住處，其憤怒之情雖可想像，但其以該
    行為洩憤顯然有警告告訴人之意，而告訴人亦已感到害怕並報警，是其行為已符
    合刑法恐嚇危害安全罪之構成要件。本件事證明確，被告犯行應堪認定。
二、核被告所為，係犯刑法第三百零五條之以加害財產之事恐嚇危害安全罪。又被
    告至告訴人住處係針對告訴人，且不知告訴人家中當時尚有何人，是以斯時告訴
    人之妻子兒女雖然在家，但非能因渠等亦感到害怕而認為被告有恐嚇渠等之意思
    ，告訴人雖稱當天有聽到七、八聲槍響，報警後並在其圍牆外扣到八顆玩具槍
    用之金屬彈殼，惟因被告自始至終均堅詞否認當晚有開槍，且告訴人稱當時沒人
    看到是誰開槍，起訴書因而對此部分無任何著墨，茲告訴人在本院續稱：當天係
    先聽到槍聲後約十分鐘再聽到丟擲石頭等聲音（參本院九十二年七月十日審判筆
    錄），而按開槍警告使人害怕之效果遠大於丟擲石頭及玻璃瓶，是以被告當天果
    已開槍警告過，一般應無再以丟擲石頭、玻璃瓶警告之情，再參以九十一年二月
    二十日，警察至被告住處搜索結果，並未發現任何手槍或子彈（參偵卷第四三頁
    ），故本院認此部分確乏積極證據可資證明係被告所為，附此敘明，被告於八
    十七年間，曾因贓物罪，經臺灣板橋地方法院判處有期徒刑四月確定，並於八十
    八年十月十九日執行完畢，此有台灣高等法院被告全國前案紀錄表在卷可按，其
    受有期徒刑之執行完畢後，五年以內再犯本件有期徒刑以上之罪，為累犯，應依
    刑法第四十七條之規定加重其刑。爰審酌被告犯後飾詞卸責尚無悔意，惟係因財
    務糾紛方為本犯行惡性尚非重大等一切情狀，量處如主文所示之刑，並諭知易科
    罰金之折算標準。
據上論斷，應依刑事訴訟法第四百五十二條、第二百九十九條第一項前段，刑法第三
百零五條、第四十七條、第四十一條第一項前段，罰金罰鍰提高標準條例第一條前段
、第二條，判決如主文。
中      華      民      國    九十二    年      七      月     十七     日
                                          法  官  李  秋  娟
右正本證明與原本無異。
如不服本判決，應於判決送達後十日內向本院提出上訴狀，上訴於臺灣高等法院臺中
分院( 須附繕本 )。
                                          書記官
中      華      民      國    九十二    年      七      月     十七     日
附錄法條：
刑法第三百零五條
以加害生命、身體、自由、名譽、財產之事恐嚇他人，致生危害於安全者，處二年以
下有期徒刑、拘役或三百元以下罰金。


司法院資訊處製作；財團法人民間司法改革基金會備份。
